# 第三方对子公司增资对合并报表的影响

提问人：jasonchen6447 时间：2014-06-11 14:15:28
请问，如果有第三方对集团内子公司进行增资，如风投入股，则在子公司账面上会反映实收资本和资本公积的变化。那到了合并层面，是否应该将子公司因为增资部分的权益变动全部反映在资本公积上？因为合并的实收资本应该只反映母公司的实收资本。不知这样的理解是否正确。

回答人：chenyiwei
如果母公司对该接受投资的子公司的控股地位未发生变化，但持股比例发生改变，且在该子公司的净资产中所享有的权益份额发生变化的，则在合并报表层面，在该子公司的净资产中所享有权益的变动额调整资本公积。个别报表层面的投资成本不变。 另外要关注：如果接受的是PE/VC的出资，还应关注接受其投资应确认为权益还是负债的问题。上面的讨论所针对的是接受外部投资确认为权益的情形。如果接受外部资金因存在对赌条款等原因被确认为负债的，则母公司合并报表层面的处理方式要另外考虑。